Inventaris van het archief van de familie Van Limburg Stirum, 1553-1894
Nationaal Archief, Den Haag
- Stukken betreffende M.D. graaf van Limburg Stirum., IV.
  - Stukken van Militaire aard.
    - Het militaire- en spoorwegreglement, door een ambtenaar van het spoorwezen. Gedrukt., 1873; 144; 1 brochure
    - Frans rapport, opgesteld door kapt. S.van Voorbeeck, betreffende het met dynamiet slechten van het kruithuis der oude lunette van Kiel bij de Zuid-Citadel van Antwerpen., 1875; 145; 1 omslag
    - Verhandeling over versterkingskunst, ongedateerd, 18e eeuw; 146; 1 deel
    - Nota voor de Minister van Oorlog betreffende het opmaken van bestekken, met aantekeningen van M.D. van Limburg Stirum, ongedateerd; 147; 1 omslag
    - Tekening van een Zweedse bommenwerper., 148; 1 stuk
    - Spoorwegpraatje over torpedo's enz., ongedateerd; 149
    - Krantenuitknipsels van allerlei aard., ongedateerd; 150; 1 band
  - Minister van Oorlog.
    - Stukken betreffende zittingen van de Tweede Kamer., 151
      - zitting 1871-1872: onderwerp regeling van het vestingstelsel. Voorlopig verslag met twee nota's.
      - zitting 1872-1873: regeling en voltooing van het vestingstelsel. April-Juni 1873; no. 133. de nationale militie. Maart 1873; no. 115., verslag kamerzitting Juni 1873, ontwerpen van wet aangaande de nationale militie.
      - zitting 1875-1876: betreffende de nationale militie: verslag omtrent het onderzoek van voorgestelde amandementen. no.22.
    - Stukken toegezonden aan de Minister van Oorlog tijdens het ministerschap van M.D. graaf van Limburg Stirum, (van 6 Juli 1872-14 Sept. 1873); 152
      o.a. komt voor: Vestingwetsontwerp Juli 13-15, het Militiewetje Augs. 18 Spt. wet op de schutterijen met '73. een begeleidende brief d.d. 9 Aug. 1872.
    - Verslagen van de zittingen der Tweede Kamer van de Staten-Generaal, met daarbij behorende aantekeningen betreffende defensie-aangelegenheden., 1873-1876; 153; 1 pak
  - Bestuurslid van de Anti Dienstvervangersbond.
    - Doos 154, 154; 1 pak
      - Brieven van personen die gevraagd zijn in het voorlopig Comité tot oprichting van een Anti Dienstvervangingsbond te komen. 1875
      - Losse gedrukte stukken en propagandamateriaal. 1875-'84
      - Staat van gepensioneerde officieren van het Nederlandse leger ingeschreven als lid. 1883 November
      - Minuut-brief van M.D. graaf van Limburg Stirum aan Proof. Buys te Leiden. 1875 Juli 13
      - Brief van J.N.Hardeman, kapitien der Infanterie, over het spreken op vergaderingen. 1879 Mei 6
      - Notulen van de vergadering van 7 Januari 1879
      - Opgeplakte krantenuitknipsels betrekking hebbende op de A.D.V. 1883 Nov. 26-1885 Nov. 7 en 13
    - Staten van ontvangsten over 9 Bondsjaren, van, 1 Juli 1875-30 Juni 1884; 155
      Aanwezig zijn maandelijkse staten van ontvangsten en uitgaven, terwijl de jaarlijkse alleen over ontvangsten handelen.
      Over 1883-1884 zijn alleen de rekeningen van Juli-Oct.'83 aanwezig.
      Kladrekeningen en kladstukken.
    - Enige cahiers met copieën van brieven en kaarten met de dankbetuiging voor de toezending der geschriften van de A.D.V. bond, na de door van M.D. graaf van Limburg Stirum (??? 1891) opnieuw uitgegeven door zijn vrouw Maria Heemskerk., 1891-1894; 156; 1 omslag
- Stukken betreffende J.B. graaf van Limburg Stirum., V.
  Julius Bernard, graaf van Limburg Stirum, geb. te Wexford 26 Maart 1815, overleden 1893, zoon van Frederik Willem, graaf van Limburg Stirum, en Elisabeth Richards, gehuwd met Jacoba Louise, baronesse van Heeckeren van Kell, oud luitn. der Cavalerie, Kamerheer i.b.d., Intendant der Koninklijke Paleizen.
  - Kasboek betreffende huishoudelijke en persoonlijke uitgaven der familie van Limburg Stirum, gehouden door F.W. graaf van Limburg Stirum, en voortgezet door zijn zoon J.B. graaf van Limburg Stirum., 1855, Jan. 1-1858, Mrt. 5; 157; 1 deel
  - Brieven, ingekomen bij J.B. graaf van Limburg Stirum, betrekking hebbende op het afwikkelen der nalatenschap van de in 1850 overleden F.W. graaf van Limburg Stirum., 1858; 158; 1 omslag
- Hendrik, graaf van Limburg Stirum., VI.
  Hendrik, graaf van Limburg Stirum, heer van Noordwijk en Offem, geb. te 's-Gravenhage 30 Maart 1847, overl. te 's-Gavenhage 25 Januari 1902, zoon van Leopold, graaf van Limburg Stirum en Adolphine Wilhelmina Anna van der Wijck, burgemeester van Hoordwijk.
  - Promotie-plaat van Mr.Hendrik van Limburg Stirum., 1871 Juni 29; 159; 1 omslag
- Stukken betreffende het geslacht Pluygers., VII.
  Pieter Pluygers, officier van gezondheid, was gehuwd met Maria Heemskerk. Deze huwde na het overlijden van haar aan met M.D. graaf van Limburg Stirum.
  - Brieven, ingekomen bij P.Pluygers, afkomstig van de Militaire Geneeskundige Dienst te Semarang., 1840-1857; 160; 1 omslag
  - Riesbeschrijving door P.Pluygers van een tocht naar Noord-Amerika, 1862; 161; 1 omslag
  - Wetenschappelijke aantekeningen, gemaakt door P.Pluygers aan boord van het schip "Prins van Oranje", 1848 Febr. Apr; 162; 1 deel
  - Verhandeling over geneeskundige topographie der Lampongse districten., 1855; 163; 1 omslag
  - Overzicht van de papieren, brieven, boeken enz. afkomstig van de heer en mevrouw Pluygers, opgemaakt door M.D. van Limburg Stirum., 1868; 164; 1 omslag
- Varia., VIII.
  - Schetsen van enige in Nederland gelegen forten, door de Hauptmann J.P. von Sonnebeck., 1684; 165; 1 deel
  - Artikelen aan de Hoogen Extra ordinaris Krijgeraad der Vereenigde Nederlanden omme daar op te hooren Isacq baron van Cronstrom, betreffende het beleg van Bergen op Zoom., 1749 Febr. 10; 166; 1 deel
  - Ordonnantie op het besteden van dienstboden, Middelburg., 1791; 167; 1 omslag
- Kaarten en bestekken. (gedrukt), IX.
  Overgenomen van een oude inventaris.
  - Doos 169, 169/1 - 169/17
    - Rapporten en bijlagen betreffende het onderzoek in de zaak van de aannemers D'Elougne en Tenkate. 1821, 169/1
      (ontbreekt)
    - Bestekken wegens het gedeeltelijk ontgraven, afbreken en herstellen der bekledingsmuren enz. van het front 8-9 der vesting Oostende. 1829, 169/2
    - L'entrprise des travaux de construction d'une remise aux locomatives à la nouvelle station du Midi à Bruxelles. 1868, 169/3
    - L'entreprise de travaux de menuiserie et autres ouvrages de parachevement à effectuer dans les bâtiments de la nouvelle station du Midi à Bruxelles. 1868, 169/4
    - L'entreprise des travaux de démontage de la remise aux voitures de la station de Charleroi et de reconstruction de cette remise à l'arsenal de Malines. 1868, 169/5
    - Les travaux de construction d'un hangar à marchandises à la station de Grammont. 1868, 169/6
    - Koepel op het reduit van het fort no.3 te Antwerpen. exh. 13 Mei 1869 no. 84., 169/7
    - Travaux de toute nature, à exécuter pour la construction d'une partie de la deuxième section du canal de Turnhout à Anvers par S. Job in 't Goor. 8 Mei 1869, 169/8
    - Travaux de réparations, renouvellement et amélioration à exécuter aux bâtiments militaires et ouvrages mixtes du Camp de Beverloo 1870-1871. bij brief d.d. 2 Feb. 1870, 169/9; 2 stuks
    - Ouvrages concernant le rétablissement du fort Saint Philippe. 1869. bij brief d.d. 2 Feb. 1870, 169/10; 2 stuks
    - Ouvrages concernant 1e rétablissement du fort La Perle. 1869. bij brief d.d. 2 Fleb. 1870, 169/11; 2 stuks
    - Caverne à l'épreuve de la bombe, sous le cavalier de courtine du front 10-11 de l'enceinte d'Anvers. bij brief d.d. 1 Mrt. 1870, 169/12; 3 bladen
    - Le premier lot des travaux rêlatifs à. la construction du nouvaux front 11-12 de l'enceinte d'Anvers. bij brief d.d. 21 Mei 1870, 169/13; 3 bladen
    - Construction d'un arsenal de guerre pour l'enceinte d'Anvers. bij brief d.d. 21 Mei 1870, 169/14; 15 bladen
    - Le deuxième lot des travaux rélatifs à la construction du nouveau front 11-12 de l'enceinte d'Anvers. bij brief d.d. 18 Juli 1870. no.47, 169/15
    - Travaux de menuiserie de la caserne du front 11-12 de l'enceinte d'Anvers. bij brief 14 Apr. 1871, 169/16
    - Le troisième lot des travaux rélatifs à. la construction du nouveau front 11-12 de l'enceinte d'Anvers. bij brief d.d. 4 Mrt.1871, 169/17; (met 17 bladen ontwerp tekeningen)
  - Doos 170, 170/1 - 170/33
    - Ontwerp tekeningen van een koepel, in 9 bladen. bij brief d.d. 29 Aug. 1871 no.76., 170/18
    - Ontwerp tekeningen manege Brussel. bij brief d.d. 29 Aug. 1871 no.76., 170/19; 3 bladen
    - Tekeningen 2 bladen arsenaal en 1 koepel. bij brief 3 Oct.1871 no.370 kabt., 170/20
    - Construction d'une porte de Chemin de fer dans la face gauche du nouveau front 11-12 de l'enceinte d'Anvers. e exp. (met 12 platen). bij brief 25 Jan. 1872 no.28 kabt. retr. 6 Febr.1872 IJ1., 170/21
    - Mise hors d'état de défense de la citadelle de Tournai. Rapport de la commission chargée de deriger les expériences de démolition. (1 plaat) bij brief 6 Febr. 1872 no.44 kabt., retr.6 Febr. 1872 La IJ1 kabt., 170/22
    - Travaux de réconstruction de l'Hôpital militair de Louvain avec ses dépendances. (5 platen) bij brief d. d. 6 Febr.1872 no.44 kabt. retr.6 Febr.1872 La IJ1 kabt., 170/23
    - Construction de traverses abris sur le rempart du corps de place de Femonde (9 platen) exh.27 Febr.1872 no.61 kabt., 170/24
    - Crédit spécial de 730.000 francs pour 1'amélioration du pain de munition. Exh.27 Febr.1872 no.61. kabt., 170/25
    - Barrage flottant, à Anvers dérapanter proposé par M. le capitaine Lt. Roose Exh.27 Febr.'72.no.61 kabt., 170/26
    - Barrage Allemand. Pendant la guerre de 1870 la reide de Kiel fut dépendre de la manière suivante: (Exh.27 Febr.'72.no.61 kabt)., 170/27
    - Travaux de menuiserie et de serrurerie de nouvel arsenal de guerre à Anvers. 1872, 170/28
    - La construction d'un pavilion à l'épreuve de la bombe, pour officiers, dans le fort no.4 du camp retwanché sous Anver. brief 19 Juni 1872, 170/29
    - Construction d'abris voûtes dans les lunettes 4-5, 6, 7-8, et dans le démi-lune 6-7. et la construction de traverses-abris sur le rempart du corps de place de Fermonde. (9 bladen) 20 Juni 1872 no.203 kabt., 170/30
    - Du pain, des différents modes et systèmes pour sa fabrications. 2 exp. met 2 platen, 170/31
    - Construction de quatre hangars à claire voie pour projectiles, dans le parc de l'arsenal de guerre du nouveau front 11-12 de l'enceinte d'Anvers.(2 bladen) (2 exp.) brief 7 Mrt.1873, 170/32
    - Construction d'une boucherie militaire avec bâtiments de dépendances ét accessoires, sur les terrains de la lunette de Deurne à Anvers. (5 bladen) 12 Nov.1873 no. 403 kabt., 170/33
    - Note sur les pétrins mécaniques. Delizij. (1 tekening). 12 Nov.1873 no.403 kabt., 170/34
  - Doos 171, 171/35 - 171/45
    - Ouvrages de menuiserie et de serrurerie des bâtiments de la courtine et de la gorge de la caponnièrie du nouveau front 11-12 à Anvers. 10 bladen en 19 ontwerptekeningen. 12 nov.1873 no.403 kabt., 171/35
    - Clauses et conditions rélatives à la fourniture et à l'établissement de trois générateurs. Belleville, modèle 1872. (2 bladen). 12 Nov.1873 no.403 kabt., 171/36
    - Clauses et conditions rélatives à l'installation d'un moulin de seize paires de meules, ovec accessoires, (3 bladen) 12 Nov.1873 no.403 kabt., 171/37
    - Clauses et conditions rélatives à l'établissement d'une paire de machines à vapeur jumelles et d'une transmission de mouvement à la meunerie de gauche du nouveau front 11-12 de l'enceinte d'Anvers. (1 blad). 2 stuks. 12 Nov.1873 no.403 kabt., 171/38
    - Construction d'un four aérotherme dans la boulangerie militaire de la place de. Namur (ville) pour servir aux expériences sur l'amélioration du pain de munition. ( 1 blad) exh.26 Jan.1874 no.80., 171/39
    - Les travaux d'appropriation de la cour du parc de l'arsenal de guerre du nouveau front 11-12 de l'enceinte d'Anvers. (1 blad) 21 Jan.1874 no.17 kabt., 171/40
    - Travaux et fournitures nécessaires pour le détournement des chaussées d'Anvers à Boom et à Saint Bernard, à travers les ouvrages de fortification du nouveau front 11-12 de l'enceinte d'Anvers.(6 bladen) 21 Jan. 1874 no.17 kabt., 171/41
    - Construction d'un atelier de réparation et d'entretien d'armes portatives dans le parc du nouvel arsenal de guerre à Anvers. (1 blad) bij brief dd. 29 Apr.1874, 171/42
    - Rapport de la commission chargée d'examiner les plans Rijpes des nouvelles casernes à construire. (3 bladen) bij brief d.d. 29 Apr.1874, 171/43
    - Nouveau champ des manoeuvres, Bruxelles. (2 bladen) 23 Febr.1875 no.69., 171/44
    - Les travaux de construction à Lierre de deux hangars destinés à abriter du matériel d'art. (3 bladen) 23 Febr.1875 no.69 en 1 exp. 28 Aug.1875 no.65., 171/45
  - Doos 172, 172/146 - 172/63
    - Travaux de menuiserie de charpent et de serrurerie, nécessaires à l'achèvement du nouveau front 11-12 à Anvers, (4 bladen) exh.28 Aug.1875 no.65., 172/46
    - Construction des deux pavilions pour gardes du genie dans la rue de Rempart de l'enceinte d'Anvers. (2 bladen) exh.28 Aug.1875 no.65., 172/47
    - Les travaux et fournitures .rélatifs à la construction d'ouvrages d'artillerie et d'un pavilion pour officiers à chacun des fortes de Zwijndrecht et de Cruybeke. exh.28 Aug.1875 no.65., 172/48
    - Les travaux et fournitures .rélatifs à la construction d'ouvrages d'artillerie et d'un pavilion pour officiers à chaeun des fortes de Zwijndrecht et de Cruybeke au fort de Merxem. exh.28 Aug.1875 no.65., 172/49
    - Notice sur les nouvelles fortifications de Paris. (1 blad) 28 Aug.1875 no.65., 172/50
    - La fourniture d'une partie des bancs et des tables nécessaires au casernement des troupes. exh.28 Aug.1875 no.65., 172/51
    - La fourniture d'une partie des poêles et accessoires nécessaires au casernement des troupes. (1 blad) 20 Nov.1875 no.54., 172/52
    - Caserne davalerie Bruxelles. (met atlas in folio). bij brief 30 Nov. 1875, 172/53
    - Les travaux de construction dans la rue de Rampart de l'enceinte d'Anvers, d'une hangar destiné à remisénes les voitures et les outiles du parc de campagne du génie. (3 bladen) 7 Jan.1876, 172/54
    - Hôpital de Bruges (8. bladen) 7 Jan. 1876, 172/55
    - Caserne des pontoinniers d'Artillerie. (2 stuks). 6 Juli 1876, 172/56
    - Les travaux de construction dans la rue de rampart de l'enceinte d'Anvers, de deux pavilions destinés, au logement du conducteur d'artillerie. (2 bladen) 6 Juli 1876, 172/57
    - Travaux d'achèvement d'un. bâtiment formant dépendance de la caserne 8-9 de l'enceinte d'Anvers.(2 bladen) 6 Juli 1876, 172/58
    - Les travaux fournitures etc. à faire pour l'entretien ordinaire des bâtiments militaires, des ouvrages de fortification et des ouvrages mixtes dépendant l'année 1876-1877, 172/59
    - Roumanie. Projets, specimens, pour constructions militaires., 172/60
    - Dépôts d'infanterie Cantich. met bestek.(Atlas, kaartenkast)., 172/61
    - Porte de Boom. met bestek. (Atlas)., 172/62
    - Caserne d'infanterie d'Anvers. met bestek. (Atlas)., 172/63
  - Doos 173, 173/64 - 173/70
    - Travaux et les fournitures nécessaires à la construction de deux magasins à cartouches dans la rue du remparte de l'enceinte d'Anvers en arrière du front 10-11., 173/64
    - Construction d'une caserne destinée au logement de deux compagnies spéciales du génie. (caserne du front 5-6. place d'Anvers. Atlas). 1877, 173/65
    - Voitures de l'armée Belge. Compagnie de télégraphistes de campagne. 1878, 173/66
    - Les travaux et fournitures concernant l'établissement d'un camp baraqué au nouveau champ de manoeuvres à Bruxelles. 1875, 173/67
    - La construction d'un magasin voûté dans la cour du nouvel arsenal de guerre de l'enceinte d'Anvers. 1874, 173/68
    - La construction d'un pavillon pour l'officier supérieur sur les terrains militaires du polygone de Brasschaert. 1874, 173/69
    - La construction d'un pavilion pour l'officier supérieur avec écurie et remise sur les terrains militaires du polygone de Brasschaert. 1874, 173/70
  - Construction d'un nouveau Manutention place d'Anvers. Front 11-12., 174; 18 bladen
  - A.Brialmont. Etudes sur la défense des Etats et sur la fortification. Atlas. (kaartenkast), 1863; 175
- Aanwinst 1979, X.
  Afkomstig uit archief Huis Ten Donk, Gemeentearchief Rotterdam
  - Onderhandse akten, houdende schenkingen van effecten door Frederik Willem van Limburg Stirum aan zijn kinderen, met bijlagen en verklaringen dienaangaande bij de verdeling van zijn nalatenschap., 1836-1864; 176
  - Stukken betreffende het beheer van effecten, gekocht door Frederik Willem van Limburg Stirum met baten uit de beheerde goederen van zijn zuster Theodora Amelia van Limburg Stirum (overleden 1849) en de uitkering van een lijfrente hieruit aan zijn nicht Hinke Anna Sprée., 1838-1864; 177
  - Ingekomen brieven bij Frederik Willem van Limburg Stirum van Hinke Anna Sprée., 1839-1858; 178
- Aanwinst 1956., XI.
  - Geslacht Van Limburg Stirum., A.
    - Historische en genealogische aantekeningen betreffende de graven van Limburg Stirum en de heren Van Borculo en Bronckhorst, 18de eeuw; 179; 1 omslag
    - Genealogische aantekeningen en correspondentie over de familie Van Limburg Stirum, 19de eeuw; 180
    - Kennisgeving van het overlijden van F.W. graaf van Limburg Stirum, Gedrukt. Met opgave der onkosten van de begrafenis., 1723-1747, 1747; 181; 1 stuk
    - Akten van aanstelling en benoeming van F.Th.E. graaf van Limburg Stirum, 1766-1774., (1747-1848); 182; 1 omslag
    - Stukken betreffende de uitbetaling van het tractement van F.Th.E. graaf van Limburg Stirum als commandant van de Friese gardes, 1784-1787., (1747-1848); 183; 1 omslag
    - Akten van aanstelling en benoeming van Frederik Willem graaf van Limburg Stirum, 1786-1856., (1774-1858); 184; 1 pak
    - Brieven gericht aan F.W. graaf van Limburg Stirum, 1804-1826; 185; 1 omslag
      Betreffen vnl. de mogelijkheid van successie in de heerlijkheid Stirum bij het uitsterven van de daar gevestigde tak van het geslacht.
    - Stukken betreffende de uitgaven voor een reis van F.W. graaf van Limburg Stirum naar Londen ten dienste van de erfprins van Oranje, 1814; 186; 1 omslag
    - Dissertaties van F.A. en Th.H. graven van Limburg Stirum, Utrecht, 1825; 187; 1 omslag
      Gedrukt.
    - Aantekeningen en afschriften uit het archief van Limburg Stirum te Borculo berust hebbende, ??? en, 19de eeuw; 188; 1 omslag
  - Geslacht Van Coehoorn., B.
    Theodora Aurelia van Coehoorn (1721-1782) huwde in 1746 Frederik Willem graaf van Limburg Stirum, en in tweede huwelijk Zeyno Coenraad baron van Schwarz. Zij was een dochter van Gosewijn Theodoor van Coehoorn (gest. 1737) en Catharina Amelia van Sminia, en de kleindochter van de bekende generaal Menno van Coehoorn, gehuwd met Magdalena van Scheltinga.
    - Genealogische aantekeningen over de familie Van Coehoorn, 18de eeuw; 189; 1 omslag
    - Stukken betreffende het gouverneurschap van Menno van Coehoorn in de kwartieren van Vlaanderen, 1701; 190; 1 omslag
    - Brieven aan Menno van Coehoorn van vorsten en staatslieden, 1695-1704; 191; 1 omslag
    - Testamenten van Reynts Botema te Morrha, 1553, en Jkr. Hessel van Bootsma en diens vrouw Tiedtke van Botma te Leeuwarden (in duplo), 1620; 192; 1 omslag
      Dit waren voorouders van mevr. van Coehoorn, geb. Vna Scheltinga.
    - Brieven van prins Johan Willem Friso, 1707-1710, van de prinses van (Nassau) Oranje, 1722-1724, en van prins Willem IV, aan Gosewijn Theodoor van Coehoorn., 1722-1737; 193; 1 omslag
    - Diverse brieven aan G.Th van Coehoorn, 1705-1735; 194; 1 omslag
    - Brieven van de prins van Oranje aan generaal Chr.B. van Schwarz, 1807-1813; 195; 1 omlsag
      Hierbij 1 brief van de prinses van Oranje. Generaal Van Schwarz was de zoon van Theodora Aurelia van Coehoorn, en dus de stiefoom van F.W. graaf van Limburg stirum.
    - Brieven van de prinses-douairière van Oranje aan generaal Van Schwarz, 1813, 1814; 196; 1 omslag
    - Stukken betreffende het verkrijgen van pensioen voor generaal Van Schwarz, 1813-1815; 197; 1 omslag
    - Akte van verkoop van de adellijke state Groot-Hermana te Minnertsga overgedragen door Ernst van Aylva grietman van West-Dongeradeel, vrouwe ??? van Aylva gravin van Stirum en Frederik Willem ??? van Limburg,Bronk??? en Stirum heer van ??? en ??? opgenamen van ??? ??? van Aylva & Anna van ???, e.l., van ??? heer van ???nistra & Foocken van ???, e.l. (was call. 10??? nr. 26), 25 juni 1686; 198; 1 charter
    - Artestatie door W. van ??? ??? te Delft, van de kerklyke begestiging van het huislijk bussen Orto Ernot G??? van limburg Bronkhoret Stirum en Anna Lucia van klinkenburg, (was ??? ??? ondnr. 147)., 1922; 199; 1 stuk
- Aanwinst 2016., XII.
  - Geslacht Camper., A.
    - Silhouettekening van Petrus Camper (1722-1789), hoogleraar in de chirurgie en anatomie, lid en voorzitter van de Raad van State, voor 1789; 200; 1 stuk
    - Huwelijkscontract tussen Adriaan Gilles Camper (1759-1820) en Freule Theodora Aurelia gravin van Limburg Stirum (1776-1849), afschrift, 201; 1 stuk
      In tweevoud.
    - Akte van scheiding en (ver)deling der ‘Botnia goederen’, de vastigheden, grondpachten en renten gelegen te Franeker, in Leeuweradeel en Baardseradeel, afkomstig uit het ‘fidei commis’ van wijlen vrouwe Helena van Botnia, douarière van Watze van Burmania en van Otto Ernst van Gelre, grave van Limburg Stirum, 1819; 202; 1 stuk
      Eén van de erfgenamen was Theodora Aurelia van Limburg Stirum (1776-1849), echtgenote van Adriaan Gilles Camper (1759-1820).
    - Extract uit het geboorteregister van de stad Leyden, betreffende Hendrik Gerard, geboren op 17 juni 1819 als zoon van Hendrik Arend Hamaker en Johanna Camper, 1835; 203; 1 stuk
      Met aantekening van gezien door de president van de rechtbank van Eerste Aanleg te Leyden.
    - Brief van … aan haar kleindochter mademoiselle F.A. Hamaker (Dora) te Haarlem, 1855; 204; 1 stuk
    - Proces verbaal door Cornelis Carel Bregman, deurwaarder te Leyden, inzake de betekening met overlegging van vonnis van de Arrondissementsrechtbank te Zutphen, aan Theodora Aurelia gravin van Limburg Stirum, weduwe van Adriaan Gilles Camper, waarin zij opgeroepen wordt om te verschijnen voor de Arrondissementsrechtbank te Zutphen teneinde te getuigen in de zaak rond de voorgenomen scheiding van tafel en bed tussen Pierre Camper te Emmerich en Johanna Margaretha Blom te Utrecht, met vonnis als bijlage, 1839-1840; 205; 2 stukken
    - Regeling waarbij Theodora Aurelia van Limburg Stirum, douarière van Adriaan Gilles Camper, wordt aangewezen als voogd voor de zeven nagelaten kinderen van Hendrik Hamaker en zijn eerder overleden vrouw Johanna Camper, en tevens wordt voorzien in andere zaken de voogdij betreffendeafschrift, 1843; 206; 1 stuk
      Ter regeling van de voogdij was een familieraad bijeengeroepen in aanwezigheid van Mr. Iman Bonifacius Cornelis Peter Can, vrederechter van het Kanton Leyden, nr. 1.
    - Verklaring door Jacob Gijsbertus Samuel van Breda, weduwnaar en universeel erfgenaam van Frederica Theodora Ernestine Camper, omtrent de door hem ontvangen gelden uit de nalatenschap van wijlen zijn schoonmoeder, vrouwe Theodora Aurelia gravin van Limburg Stirum, overleden te Leyden op 14 september 1849, 207; 1 stuk
    - Portret van Albert Dominicus, graaf Van Limburg Stirum (1788 – 1832)litho, voor 1832; 208; 1 stuk
      Gevouwen. Beschadigd.
    - Genealogische aantekeningen betreffende het geslacht Camper en het daaraan gelieerde geslacht Hamaker, ca. 1950; 209; 1 stuk